臺灣宜蘭地方法院刑事判決　　　　　　　 94年度訴字第445號
　　公　訴　人　臺灣宜蘭地方法院檢察署檢察官
　　被　　　告　甲○○
上列被告因毒品危害防制條例案件，經檢察官提起公訴（94年度
毒偵字第823號 ），被告就被訴事實為有罪之陳述，本院合議庭
裁定由受命法官獨任逕以簡式審判程序判決如下：
    主  文
甲○○連續施用第一級毒品，累犯，處有期徒刑捌月。扣案之第
一級毒品海洛因壹包（淨重零點零參公克，空包裝重零點貳伍公
克）、第二級毒品安非他命壹包（毛重壹點捌公克）均沒收銷燬
之。
    事  實
一、甲○○前因施用毒品案件，經觀察、勒戒後，認無繼續施用
    毒品傾向，經台灣台北地方法院檢察署檢察官於民國 90年7
    月6日以90年度毒偵字第 1744號為不起訴處分確定，復因施
    用毒品案件，經觀察、勒戒後，認有繼續施用毒品傾向，經
    台灣桃園地方法院91年度毒聲字第 307號裁定令入戒治處所
    施以強制戒治，並於 92年1月26日強制戒治期滿，而該次施
    用毒品犯行，並經同一法院以91年度訴字第 484號判處有期
    徒刑5 月確定，再因施用毒品案件，經台灣台北地方法院以
    92年度簡字第4476號判處有期徒刑 6月確定，上揭二確定判
    決接續執行，並於93年11月26日縮短刑期執行完畢，詎仍不
    知戒除毒癮，復基於同時施用第一級毒品海洛因（以下稱海
    洛因）及第二級毒品安非他命（以下稱安非他命）之概括犯
    意，自94年5月下旬某日起，至94年7月20日止，連續在宜蘭
    縣羅東鎮○○路90巷7號3樓其住處，以將海洛因及安非他命
    摻混放入玻璃球吸食器施用之方式，同時施用海洛因及安非
    他命多次。嗣於 94年7月21日中午12時40分許，為警在宜蘭
    縣宜蘭市○○路 ○段夏威夷汽車旅館出口處查獲，並扣得海
    洛因1包（淨重0.03公克，空包裝重0.25公克）、安非他命1
    包（毛重1.8公克）及其所有非供施用毒品所用之注射針筒3
    支。
二、案經宜蘭縣警察局礁溪分局報告台灣宜蘭地方法院檢察署檢
    察官偵查起訴。
    理  由
一、上揭事實，業據被告於本院準備程序及審理時供承不諱，並
    有被告尿液有有鴉片類嗎啡、安非他命類陽性反應之慈濟大
    學濫用藥物檢驗中心檢驗總表1紙附卷在卷，復有海洛因1包
    （淨重0.03公克，空包裝重0.25公克）、安非他命1包（ 毛
    重1.8公克 ）扣案可佐。又被告前因施用毒品案件，經觀察
    、勒戒後，認無繼續施用毒品傾向，經台灣台北地方法院檢
    察署檢察官於90年7月6日以90年度毒偵字第1744號為不起訴
    處分確定，復因施用毒品案件，經觀察、勒戒後，認有繼續
    施用毒品傾向，經台灣桃園地方法院91年度毒聲字第 307號
    裁定令入戒治處所施以強制戒治，並於 92年1月26日強制戒
    治期滿等情，有台灣高等法院被告全國前案紀錄表附卷可稽
    。事證明確，被告犯行洵堪認定。
二、核被告施用海洛因、安非他命之行為，分別係犯毒品危害防
    制條例第10條第1項施用第一級毒品及同條第2項施用第二級
    毒品罪。其多次施用行為前後持有第一級毒品海洛因、第二
    級毒品安非他命之低度行為，分別為其施用之高度行為所吸
    收，均不另論罪。被告多次施用第一級毒品海洛因、第二級
    毒品安非他命之行為，均時間緊接，方法相同，分別觸犯構
    成要件相同之罪名，顯均分別基於概括犯意反覆為之，均應
    依連續犯之規定論以一罪，並均依法加重其刑。又被告以一
    施用行為，同時施用第一級毒品海洛因及第二級毒品安非他
    命，而觸犯構成要件不相同之二罪名，為想像競合犯，應從
    一重之連續施用第一級毒品罪處斷，公訴人認係數罪併罰，
    尚有未洽。上揭事實起訴書未予論列部分，與起訴書已論列
    部分，有連續犯裁判上一罪之關係，為起訴效力所及，本院
    自得併予審究之，併予敘明。又被告前有事實欄所指之犯罪
    科刑及執行情形，有臺灣高等法院被告全國前案紀錄表在卷
    可查，其於有期徒刑執行完畢五年內，再犯有期徒刑以上之
    本罪，為累犯，應依法加重其刑，並依法遞加重之。爰審酌
    被告犯罪之動機、目的、手段，及犯罪後態度等一切情狀，
    量處如主文所示之刑。又扣案之白粉 1包確屬第一級毒品海
    洛因（淨重0.03公克、空包裝重0.25公克），有法務部調查
    局94年9月22日調科壹字第300001336號鑑定通知書 1紙在卷
    可查，與扣案之安非他命1包（毛重1.8公克），分別為毒品
    危害防制條例第2條第2項第1款、第2款所列之毒品，均屬違
    禁物，應依同條例第18條第 1項前段之規定諭知沒收銷燬之
    ；扣案之注射針筒 3支，雖係被告所有，惟被告否認為其施
    用毒品所用之物，復無證據證明係被告施用毒品所用之物，
    爰不諭知沒收，併予敘明。
據上論斷，應依刑事訴訟法第299條第1項前段、第273條之1第1
項，毒品危害防制條例第10條第1項、第2項、第18條第1項前段
，刑法第11條前段、第56條、第55條前段、第47條，判決如主文
。
本案經檢察官賴慶祥到庭執行職務
中　　華　　民　　國　　94　　年　　12 　月　　 30 　日
                  臺灣宜蘭地方法院刑事第三庭
                      法  官  林  楨  森
以上正本證明與原本無異。
如不服本判決應收受本判決後10日內向本院提出上訴書狀，其未
敘述上訴理由者，並得於提起上訴後10日內向本院補提理由書狀
 (均須按他造當事人之人數附繕本)「切勿逕送上級法院」。
                      書記官  謝  佩  欣
中　　華　　民　　國　　94　　年　　12　　月　　30　　日
附錄本案論罪科刑法條全文：
毒品危害防制條例第十條第一項
施用第一級毒品者，處六月以上五年以下有期徒刑。
